fr: Type de cuissardes: Pied de botte; Poitrine; Hanche; Bas de pied; Cuisse; Taille; Autre
hr-HR: Vrsta gumenih čizama: Čizme s hlačama; Čizme s hlačama do prsa; Čizme s hlačama do bokova; Meke čizme s hlačama; Čizme s hlačama do bedra; Čizme s hlačama do struka; Ostalo
pl: Typ spodniobutów: Bootfoot; Klatka piersiowa; Biodra; Stockingfoot; Udo; Talia; Inne
cs: Typ brodiček: Brodící kalhoty s botami; Na prsa; Boky; Brodící kalhoty; Stehno; Pas; Jiné
pt-PT: Tipo de fato de pesca: Perneiras; Arca; Anca; Pé de meia; Coxa; Cintura; Outro
th: ประเภทของชุดกันน้ำ: บูทฟุต; หน้าอก; คาดสะโพก; สต็อกกิงฟุต; ต้นขา; เอว; อื่นๆ
da: Waderstype: Støvlefod; Bryst; Hofte; Strømpefod; Lår; Talje; Andet
hu: Hosszú gumicsizma típusa: Bootfoot; Láda; Csípő; Harisnyaláb; Comb; Derék; Egyéb
ko: 방수바지 타입: 부츠풋 가슴장화; 궤; 엉덩이; 스타킹풋 가슴장화; 허벅지; 허리; 기타
vi: Loại ủng lội nước: Bộ liền ủng; Tủ ngăn kéo; Ống tên để hông; Bộ liền tất; Đùi; Eo; Khác
pt-BR: Tipo de pernalta: Macacão pioneira com bota; Baú; Atual; Macacão pioneira; Coxa; Cintura; Outro
el: Τύπος στολής (ψαρέματος ή κυνηγιού): Πόδι; Στήθος; Ισχίου; Πόδι; Μήρος; Μέση; Άλλο
lt-LT: Kombinezono rūšis: Su guminiais batais; Kombinezonas; Iki klubų; Kojinių tipo; Iki šlaunų; Iki juosmens; Kita
it: Tipo trampoliere: Stivale; Cassa; Fianco; Calzapiede; Coscia; Vita; Altro
tr: Kanat tipi: Yalın ayak; Göğüs; Kalça; Ayakkabılı tulum; Uyluk; Bel; Diğer
bg-BG: Тип гащеризон: Bootfoot; До гърдите; До хълбока; Stockingfoot; До бедрото; До талията; Други
sk-SK: Typ brodiacich nohavíc: Brodiaci; Prsačky; Brodiace po pás; Brodiaci; Vysoké čižmy; Pás; Iné
zh-CN: 涉禽类型: 靴脚; 箱子; 腰县式; 长袜脚; 腿部; 腰部; 其他
fi: Kahluuhousujen tyyppi: Haalarisaappaat; Rintakehä; Lonkka; Kahlaushaalarit; Reisi; Vyötärö; Muu
ro-RO: Tip cizme-pantalon: Salopetă de pescuit cu cizme; Piept; Șold; Salopetă de pescuit fără cizme; Coapsă; Talie; Altele
zh-TW: 防水長靴類型: 防水靴; 櫃式; 腰掛; 長襪腳; 大腿; 腰部; 其他
ja: ウェイダータイプ: ブーツフット; チェスト; 腰; ストッキングフット; 太もも; 腰; その他
ru: Тип вейдерсов: Комбинезон с сапогами; По грудь; До бедра; Stockingfoot; Выше бедра; До пояса; Другой
de: Wathose Typ: Wathose; Truhe; Hüfte; Watstiefel; Oberschenkel; Taille; Sonstiges
es: Tipo de botas de vadeo: Con pie de bota; Arcón; Cadera; Pie de media; Muslo; Cintura; Otros
en: Wader type: Bootfoot; Chest; Hip; Stockingfoot; Thigh; Waist; Other
nl: Type waadbroek: Laarsvoet; Borst; Heup; Kousenvoet; Dij; Taille; Andere
sl-SI: Vrsta ribiške/lovse oprave: Pajac s škornji; Do prsi; Do bokov; Pajac; Do sredine stegen; Do pasu; Drugo
nb: Vadetype: Støvlefot; Bryst; Hofte; Strømpefot; Lår; Midje; Annet
sv: Typ av vadare: Stövelfot; Bröst; Höft; Strumpfot; Lår; Midja; Övrigt